【裁判字號】    94,易,2053
【裁判日期】    950123
【裁判案由】    竊盜
【裁判全文】
臺灣高雄地方法院刑事判決              94年度易字第2053號
公  訴  人  臺灣高雄地方法院檢察署檢察官
被      告  乙○○
                    （另案於臺灣高雄第二監獄執行中）
上列被告因竊盜案件，經檢察官提起公訴（94年度偵字第23080號）
，本院判決如下：
    主  文
乙○○連續攜帶兇器，毀壞門扇竊盜，累犯，處有期徒刑拾壹月
。扣案之剪刀、螺絲起子各壹支，均沒收。
    事  實
一、乙○○前於92年間因竊盜案件，經本院於92年10月6 日以92
    年度易字第1460號判決有期徒刑1 年2 月確定，入監服刑後
    ，於94年4 月30日縮刑期滿執行徒刑完畢。詎猶不知悔改，
    竟基於意圖為自己不法所有之概括犯意，先於94年9 月20日
    20時許，在高雄市○鎮區鎮○路232 號前，見丙○○所有車
    牌號碼為AFF-579 號之機車鑰匙仍置於電門未取下，遂徒手
    啟動該機車引擎並竊取該機車，得手後駛離現場；復於同年
    10月6 日下午1 時許，持其所有客觀上足以危害人之生命、
    身體而可供兇器使用之螺絲起子及剪刀各1 支，進入陳能源
    位於高雄市○鎮區○○路192 巷16號之住宅內（侵入住宅未
    據告訴），以上開螺絲起子破壞該屋內房間門鎖及鐵櫃鎖各
    1 個（毀損鐵櫃鎖部分未據告訴），並竊取手機1 支置於其
    衣物之口袋內，嗣為陳能源當場發現報警處理，經警據報到
    場後，自乙○○身上扣得前開作案工具及贓物。
二、案經丙○○訴由高雄市政府警察局前鎮分局報告臺灣高雄地
    方法院檢察署檢察官偵查起訴。
    理  由
一、本件被告乙○○所犯係死刑、無期徒刑、最輕本刑為3 年以
    上有期徒刑以外之罪，其於準備程序中均就被訴事實為有罪
    之陳述，經法官告知簡式審判程序之旨，並聽取公訴人、被
    告之意見後，本院合議庭認為適宜而裁定由受命法官獨任進
    行簡式審判程序，先予敘明。
二、上揭事實，業據被告迭於警詢、偵查及本院審理時坦承不諱
    ，核與證人即告訴人丙○○及被害人陳能源證述遭竊之情節
    相符，並有車輛竊盜、車牌失竊資料個別查詢報表- 查詢車
    輛認可資料、車輛尋獲電腦輸入單、贓物認領保管單各1 紙
    及現場蒐證照片8 張附卷可佐，足見被告上開自白，核與事
    實相符。從而，本案事證明確，被告犯行，堪予認定。
三、按刑法第321 條第1 項第2 款之「門扇」專指門戶而言，且
    毀壞裝置於門上構成門扇之一部之喇叭鎖及其他門鎖，係毀
    壞門扇之行為，而與毀壞附加於門上之掛鎖係屬毀壞安全設
    備之行為有間（最高法院83年度台上字第3856號、69年台上
    字第776 號判決意旨參照）。次按剪刀及螺絲起子均係金屬
    材質製成，質地堅硬或銳利，可持之傷害人之身體、生命，
    而對人之安全構成威脅，自均屬兇器無訛。是核被告所為，
    係犯刑法第320 條第1 項之普通竊盜罪及刑法第321 條第1
    項第2 款、第3 款之攜帶兇器毀壞門扇竊盜罪。再按刑法第
    56條所謂「同一罪名」，係指基於概括之犯意，連續數行為
    ，觸犯構成犯罪要件相同之罪名者而言，依此原則，屬於加
    重條件者，如刑法第320 條與第321 條，得認為係「同一罪
    名」而成立連續犯（最高法院67年度第6 次暨第7 次刑事庭
    庭推總會議決議（一）參照）。準此，被告前揭2 次竊盜犯
    行，時間緊接，犯罪構成要件相同，顯係基於概括犯意反覆
    為之，為連續犯，應依刑法第56條之規定，論以情節較重之
    攜帶兇器竊盜一罪，並加重其刑。查被告前於92年間因竊盜
    案件，經本院於92年10月6 日以92年度易字第1460號判決有
    期徒刑1 年2 月確定，入監服刑後，於94年4 月30日縮刑期
    滿執行徒刑完畢，此有臺灣高等法院被告前案紀錄表及臺灣
    高雄地方法院檢察署刑案資料查註紀錄表在卷可稽，其於受
    有期徒刑執行完畢後，5 年以內再犯
    本件有期徒刑以上之罪，為累犯，應依刑法第47條之規定，
    遞加重其刑。爰審酌被告正值年壯時期，不思勤奮工作，以
    賺取應得之報酬，竟以不勞而獲之手段行竊，且行竊時攜帶
    客觀上足對人之生命、身體構成危險之兇器，幸未因而加害
    任何人，所竊取之財物價值不低，及犯罪後坦承犯行，態度
    尚稱良好等一切情狀，量處如主文所示之刑。末查，扣案之
    螺絲起子及剪刀各1 支，均係被告所有供犯罪所用或預備供
    犯罪所用之物，業據被告供承在卷（參本院95年1 月9 日審
    判筆錄第4 頁），應依刑法第38條第1 項第2 款之規定，併
    予宣告沒收之。
據上論斷，應依刑事訴訟法第273 條之1 第1 項、第299 條第1
項前段、刑法第56條、第321 條第1 項第2 款、第3 款、第47條
、第38條第1 項第2 款，判決如主文。
本案經檢察官甲○○到庭執行職務。
中    華    民    國    95    年    1     月    23    日
                  刑事第十二庭  法  官  林書慧
以上正本證明與原本無異。
如不服本判決，應於判決送達後10日內，向本院提出上訴狀。
中    華    民    國    95    年    1     月    23    日
                                書記官  鍾錦祥
附錄本判決論罪科刑之法條：
刑法第 321 條
犯竊盜罪而有左列情形之一者，處6 月以上、5 年以下有期徒刑
：
一、於夜間侵入住宅或有人居住之建築物、船艦或隱匿其內而犯
    之者。
二、毀越門扇、牆垣或其他安全設備而犯之者。
三、攜帶兇器而犯之者。
四、結夥三人以上而犯之者。
五、乘火災、水災或其他災害之際而犯之者。
六、在車站或埠頭而犯之者。
前項之未遂犯罰之。


司法院資訊處製作；財團法人民間司法改革基金會備份。
